臺灣基隆地方法院刑事判決　　　　　　　 94年度訴字第592號
公　訴　人　臺灣基隆地方法院檢察署檢察官
被　　　告　乙○○
上列被告因違反毒品危害防制條例案件，經檢察官提起公訴（臺
灣基隆地方法院檢察署94年度毒偵字第1211、1314號）及移送併
辦（臺灣桃園地方法院檢察署94年度執偵字第3410號），並經本
院合議庭裁定由受命法官獨任進行簡式審判程序，判決如下：
    主      文
乙○○連續施用第一級毒品，累犯，處有期徒刑拾月；又持有第
二級毒品，累犯，處有期徒刑參月，扣案之第二級毒品大麻淨重
零點零玖公克（不含包裝袋）沒收銷燬之，包裝上開第二級毒品
大麻之包裝袋壹只沒收。應執行有期徒刑壹年，扣案之第二級毒
品大麻淨重零點零玖公克（不含包裝袋）沒收銷燬之，包裝上開
第二級毒品大麻之包裝袋壹只沒收。
    事實及理由
一、犯罪事實：
    乙○○曾因偽造文書案件，經臺灣板橋地方法院以88年度簡
  　字第150號判決判處應執行有期徒刑5月確定，並於民國89年
  　5月26日易科罰金執行完畢；又前因施用毒品案件，經強制
  　戒治，於91年5月13日釋放交付保護管束，於91年11月8日保
    護管束期滿，業經臺灣基隆地方法院檢察署檢察官於91年11
    月18日，以91年度戒毒偵字第80號不起訴處分確定。詎乙○
    ○仍不知悔改，復基於施用第1、2級毒品海洛因、安非他命
    之概括犯意，自93年8月8日某時起至94年9月10日某時止，
    在台北市○○區○○路46巷12號4樓租屋處及台北縣三峽鎮
    ○○街友人住處，以將第2級毒品安非他命置放於吸食器內
    燒烤產生煙霧吸用之方式，約2、3個月施用1次或1個月施用
    1 次之頻率，連續施用第2級毒品安非他命多次，並自93年9
    月11日某時起至94年8月初某日止，以將第1、2級毒品一起
    置放於吸食器內燒烤產生煙霧吸用之方式，約2、3個月施用
    1 次或1個月施用1次之頻率，連續施用第1、2級毒品海洛因
    、安非他命多次。乙○○另明知大麻係具成癮性、濫用性及
    對社會危害性之麻醉藥品，屬毒品危害防制條例所規範管制
    之第2級毒品，不得非法持有，詎渠仍於93年9月11日查獲前
    ，因友人之女友施用完第2級毒品大麻後，交付第2級毒品大
    麻予乙○○而持有之。嗣分別於93年9月11日，經警持臺灣
    臺北地方法院核發之搜索票前往徐湯華在臺北市○○路46巷
    12號4樓住處執行搜索，因同在現場而遭查獲，並當場自乙
    ○○身上扣得第2級毒品大麻淨重0.09公克、包裝上開第2級
    毒品大麻用之包裝袋1只、其所有非供施用毒品用之注射針
    筒1支，經警採尿後呈施用第1級毒品海洛因代謝後之嗎啡陽
    性反應及施用第2級毒品安非他命之陽性反應；再於94年1月
    4 日，在臺北縣三峽鎮○○路○段17巷9號廢棄空屋內為警
    查獲，經警採尿後呈施用第1級毒品海洛因代謝後之嗎啡陽
    性反應及施用第2級毒品安非他命之陽性反應；後於94年4月
    18 日，在國道3號公路南向72公里處（桃園縣龍潭鄉路段）
    為警查獲，經警採尿送驗後呈施用第1級毒品海洛因代謝後
    之嗎啡陽性反應。
二、證據名稱：
  (一)被告於本院準備程序及審理時之自白。
  (二)扣案之第2級毒品大麻淨重0.09公克，包裝上開第2級毒品大
    麻之包裝袋1只。
  (三)臺灣檢驗科技股份有限公司93年10月6日CH/2004/90477、94
    年2月7日CH/2005/10398號濫用藥物尿液檢驗報告、台灣尖
    端先進生技醫藥股份有限公司94年4月25日濫用藥物檢驗報
    告、台北縣政府警察局瑞芳分局查獲涉嫌毒品危害防制條例
    毒品初步鑑驗報告單、法務部調查局調科壹字第020006907
    號鑑定通知書、前開不起訴處分書。
三、刑之酌科：
    核被告所為，係犯毒品危害防制條例第10條第1項之施用第1
    級毒品罪、同條第2項之施用第2級毒品罪、第11條第2項之
    持有第2級毒品（大麻）罪。其持有第1級毒品海洛因及持有
    第2級毒品安非他命係供施用，其持有第1級毒品海洛因、第
    2 級毒品安非他命之低度行為分別為施用第1級毒品、施用
    第2級毒品之高度行為所吸收，不另論罪。其先後多次施用
    第1級毒品海洛因及第2級毒品安非他命之犯行，時間緊接，
    犯罪構成要件相同，顯係基於概括犯意為之，均為連續犯，
    應各論以1施用第1級毒品罪、1施用第2級毒品罪，並分別加
    重其刑。被告所犯施用第1級毒品罪罪與施用第2級毒品罪，
    係以1施用毒品之行為同時觸犯上開2罪名，屬想像競合，應
    從一重之施用第1級毒品罪處斷，公訴人認被告所犯上開2罪
    ，犯意各別，罪名互異，應予分論併罰，尚有未洽，附此說
    明。再被告所犯施用第1級毒品罪及持有第2級毒品（大麻）
    罪間，犯意各別，罪名互異，應予分論併罰。公訴人雖僅就
    被告於93年9月10日23時50分許為警採尿回溯24小時、96小
    時內內某時起，至94年1月5日1時20分許為警採尿回溯24小
    時、96小時內某時止，施用第1級毒品海洛因、第2級毒品安
    非他命部分起訴，而未就前揭犯罪事實所載其餘時點施用第
    1 級毒品海洛因、第2級毒品安非他命犯行起訴，然未起訴
    部分之犯罪事實與起訴部分，有連續犯之裁判上1罪關係，
    為起訴之效力所及，本院自應併予審究。末查被告曾受前揭
    犯罪事實欄所載有期徒刑之執行完畢，有臺灣高等法院被告
    全國前案紀錄表在卷可稽，其受有期徒刑之執行完畢後，5
    年以內再犯本件有期徒刑以上之罪，為累犯，應依法加重其
    刑（施用第1級毒品部分則遞加重其刑）。爰審酌被告前有
    多次施用毒品之前科，仍不知戒除毒品惡習而續為施用毒品
    ，惡性非輕，惟審酌所犯施用毒品之犯罪係戕害自身健康之
    行為，於他人尚不致造成損害及被告事後坦承犯行之態度等
    一切情狀，分別量處如主文所示之刑，並定其應執行刑，以
    示懲儆。扣案之第二級毒品大麻淨重0.09公克（不含包裝袋
    ），為查獲之毒品，不問屬於犯人與否，應依毒品危害防制
    條例第18條第1項前段之規定，沒收銷燬之；另扣案之包裝
    前開第二級毒品大麻之包裝袋1只，為被告所有，係供持有
    第2級毒品大麻所用之物，爰依刑法第38條第1項第2款規定
    宣告沒收；至於扣案之注射針筒1支，非屬違禁物品，雖為
    被告所有，但非供其施用毒品所用之物，業據被告供明在卷
    ，不予宣告沒收，附此說明。
四、應適用之法條：
    依刑事訴訟法第273條之1第1項、第284條之1、第299 條第1
    項前段、第310條之2、第454條第1項，毒品危害防制條例第
    10條第1項、第2項、第11條第2項、第23條第2項、第18條第
    1項前段，刑法第11條、第56條、第47條、第55條、第51條
    第5款、第38條第1項第2款，判決如主文。
本案經檢察官甲○○到庭執行職務。
中　　華　　民　　國　　94　　年　　10　　月　　3　　日
                  刑事第二庭法  官    何怡穎
以上正本證明與原本無異。
對於本件判決如有不服，應於收受送達後10日內，向本院提出上
訴書狀，上訴於臺灣高等法院，並按他造當事人之人數附具繕本
。
中　　華　　民　　國　　94　　年　　10　　月　　3　　日
                            書記官    李繼業
附錄本案論罪科刑法條：
毒品危害防制條例第10條
施用第一級毒品者，處 6 月以上 5 年以下有期徒刑。
施用第二級毒品者，處 3 年以下有期徒刑。
毒品危害防制條例第11條
持有第二級毒品者，處 2 年以下有期徒刑、拘役或新臺幣 3 萬
元以下罰金。
